最高法院刑事判決　　　　　　九十四年度台上字第六二五三號
　　上　訴　人　台灣高等法院檢察署檢察官
　　上　訴　人
　　即　被　告　戊○○
　　　　　　　　地○○
　　　　　　　　天○○
　　共　　　同
　　選任辯護人　吳旭洲律師
　　　　　　　　吳宗輝律師
　　　　　　　　蘇志淵律師
　　上　訴　人
　　即　被　告　辛○○
　　　　　　　　　　　　子尾6.
　 選任辯護人　 張靜怡律師
　 上　訴　人
　 即　被　告　 宙○○
　　　　　　　　　　　　號
　　　　　　　　黃○○
　　　　　　　　　　　　41巷.
　　　　　　　　玄○○
　　　　　　　　　　　　埔67.
　　　　　　　　辰○○
　　　　　　　　　　　　4號
　　共　　　同
　　選任辯護人　馬金生律師
　　上　訴　人
　　即　被　告　酉○○
　　選任辯護人　張靜怡律師
　　　　　　　　楊擴律師
　　上　訴　人
　　即　被　告　壬○○
　　　　　　　　　　　　之1
　　　　　　　　丙○○
　　　　　　　　　　　　82號.
　　　　　　　　丑○○
　　　　　　　　　　　　105.
　　　　　　　　午○○
　　　　　　　　　　　　段26.
　　　　　　　　　　　　105.
　　　　　　　　甲○○
　　　　　　　　　　　　號3樓.
　　　　　　　　庚○○
　　　　　　　　　　　　之70.
　　　　　　　　癸○○
　　　　　　　　己○○
　　　　　　　　子○○
　　　　　　　　　　　　1
　　　　　　　　申○○
　　被　　告　　亥○○
　　　　　　　　　　　　號
　　　　　　　　宇○○
　　　　　　　　　　　　23號.
　　　　　　　　Ａ○○
　　　　　　　　　　　　樓
　　　　　　　　巳○○
　　　　　　　　　　　　11樓.
　　　　　　　　卯○○
　　　　　　　　　　　　11樓.
　　　　　　　　乙○○
　　　　　　　　　　　　25號.
　　　　　　　　丁○○
　　　　　　　　　　　　25號.
　　　　　　　　寅○○
　　　　　　　　　　　　12號.
　　　　　　　　戌○○
　　　　　　　　　　　　4樓之.
　　　　　　　　未○○
　　　　　　　　　　　　甲16.
上列上訴人等因被告等常業詐欺案件，不服台灣高等法院中華民
國九十四年一月二十日第二審判決（九十三年度少連上重訴字第
四號，起訴案號：台灣士林地方法院檢察署九十二年度偵字第五
一五五號），提起上訴，本院判決如下：
    主  文
上訴駁回。
    理  由
按刑事訴訟法第三百七十七條規定：上訴於第三審法院，非以判
決違背法令為理由，不得為之。是提起第三審上訴，應以原判決
違背法令為理由，係屬法定要件，如果上訴理由狀未依據卷內訴
訟資料，具體指摘原判決不適用何種法則或如何適用不當，或所
指摘原判決違法情事，顯與法律規定得為第三審上訴理由之違法
情形，不相適合時，均應認其上訴為違背法律上之程式，予以駁
回。本件原判決認上訴人即被告戊○○、地○○、天○○、辛○
○、宙○○、黃○○、玄○○、辰○○、酉○○、壬○○、丙○
○、丑○○、午○○、甲○○、庚○○、癸○○、己○○、申○
○、子○○等十九人，及被告亥○○、宇○○、Ａ○○、巳○○
、卯○○、乙○○、丁○○、寅○○、戌○○、未○○等十人，
有其事實欄所載之犯行，已詳敘所憑之證據與認定之理由。對於
地○○辯稱：伊未參與詐欺集團或參與詐財犯行，僅幫戊○○傳
話而已；天○○辯以：伊祇幫集團任會計工作，不知集團在詐騙
，工作內容與集團另二名會計東純瑛、鄭淑芳相同；辛○○辯謂
：伊於民國九十一年六月間受戊○○指示，擔任Ｂ區名義負責人
，幫他看頭看尾，沒有參與行騙行為；酉○○辯稱：伊與亥○○
係朋友關係，利用找朋友劉丁瑞之時機，與亥○○相約打麻將，
被警查獲當天，伊恰巧暫住亥○○之據點內，未從事詐騙行為；
壬○○辯述：因亥○○要介紹工作，伊才住在該處，惟至被查獲
時止，仍未開始工作，伊未從事詐騙行為，戊○○等人行騙期間
，伊尚在監獄執行；丙○○辯稱：伊祇幫亥○○出面承租高雄市
前鎮區之據點房屋，被警查獲當天係回到該處居住各云云，認皆
係卸責之詞，不足採信，亦依調查所得證據，逐一加以指駁及說
明。因而撤銷第一審之科刑判決，改判仍論處戊○○等二十九人
共同以犯意圖為自己不法之所有，以詐術使人將本人之物交付之
罪為常業罪刑（壬○○、酉○○、丙○○、庚○○、玄○○均為
累犯）。
檢察官上訴意旨略以：原判決認定戊○○等二十九人詐得之財物
為新台幣（下同）一四五、二五三、七五一元，其附表三卻記載
詐得一四四、三七一、八九一元，且認定地○○擔任詐騙集團之
副首腦，擁有部分決策權，而未說明其憑據，有理由不備、矛盾
之違法。戊○○上訴意旨略稱：原判決認定戊○○等二十九人詐
得財物一四五、二五三、七五一元，然其附表三卻記載詐得一四
四、三七一、八九一元，二者不符，且有些人頭帳戶已使用過，
原判決以各帳戶之匯款金額為詐得之金額，顯然失真，復未為必
要之調查，有判決理由不備及應於審判期日調查之證據未予調查
之違法。地○○上訴理由略謂：原判決認地○○擔任詐騙集團之
副首腦，擁有部分決策權，有時主持會議，然未說明其憑據；原
判決依刑事訴訟法第一百五十九條之二規定，認戊○○、辰○○
及亥○○之警詢筆錄可為證據，但未說明有何特別可信之情況，
且彼等之陳述未經交互詰問，有違司法院大法官釋字第五八二號
解釋意旨；亥○○之警詢陳述係為獲交保所為，真實性堪疑，地
○○之警詢供述有不可靠性，原判決皆予採信，對戊○○、辰○
○、亥○○於第一審所為與常理無違之證言，則不予採納，亦非
適法。天○○上訴理由略以：原判決認天○○負責與廣告公司對
帳及結清廣告費等工作，然除天○○之自白外，無其他證據佐證
；由鄭淑芳、未○○等人之證言，可知天○○非該集團之唯一會
計，原判決未說明不採此等有利天○○證據之理由，且未查明天
○○是否與其他二名成員分工點名，未予天○○詰問東純英、鄭
淑芳、丑○○、未○○、戌○○、亥○○等人之機會，即採信彼
等警詢不利之陳述，而未說明有何特別可信之情況，亦未說明不
採未○○於原審有利天○○證言之理由，非但違背司法院大法官
釋字第五八二號解釋意旨，且有判決理由不備及應於審判期日調
查之證據未予調查之違法。辛○○上訴意旨略稱：辛○○自白之
真意指辛○○為集團成員，為名義上負責人，無參與詐騙行為，
該自白及辛○○前所出具之自白書，均係為免於羈押所為，非出
於任意性，應無證據能力，原判決曲解其真意，採為證據，自屬
違法；亥○○、庚○○未以證人身分作證，原判決仍以渠等之警
詢陳述為判斷事實之證據，與司法院大法官釋字第五八二號解釋
意旨相違背；辛○○曾於九十四年一月六日以書狀對亥○○、庚
○○、丑○○警詢等證言之證據能力提出彈劾，原審未加斟酌，
顯已違法；縱依刑事訴訟法第一百五十九條之一、第一百五十九
條之二規定，認亥○○之警詢陳述有證據能力，惟依亥○○之警
詢及偵查中之陳述，仍無法推斷辛○○之犯行，原判決亦未詳述
偵訊筆錄與審判筆錄不一致時，何以其偵訊陳述較為可採，而不
採審判中陳述之理由，自屬違法；地○○警詢證言非「成列指證
」，無證據能力，原判決並未說明其警詢陳述有何特別可信，或
審判中證言如何不實在之理由，地○○警詢證言有被警方誤導之
嫌，似無證據能力，原判決未宣告該證言無效，仍予採信，與證
據法則有違；原判決附表五所示各物之持有人皆非辛○○，原判
決未說明此等證據與辛○○之關連性，即執為辛○○犯罪之證據
，難謂合法；丑○○之證言不足以證明辛○○親自實施詐欺行為
，依戊○○審判中之證言，亦知辛○○僅係名義上負責人，原審
未予究明，且未調查天○○之磁片中代號「B1福」者是否為辛○
○，或調查該薪資表內真實數字之意義等，有調查職責未盡之違
法。酉○○、壬○○、丙○○共同上訴意旨略以：地○○之警詢
證言非「成列指證」，警方亦有誤導證人之嫌，其後之審判中證
言自受影響，應均無證據能力，且天○○對共同被告之指證陳述
或前後矛盾，或為推測之詞，原判決予以採信，自屬違法；亥○
○與警方妥協以換取減刑條件，其警詢證言之證明力低，原審未
提出亥○○審判中證言係屬偽證之確切證據，即認亥○○警詢陳
述之證明力較高而予採信，亦非適法；吳秀玉證稱：「酉○○已
居住四、五天」，此與酉○○是否為詐欺集團成員之待證事實無
關，原判決予以採納並據以認定犯罪，屬理由不備；原判決未證
明吳秀玉說謊，即不採吳秀玉、蔡坤田或劉丁瑞有利於酉○○等
人之證言，然依原判決提出之證據觀之，亦無證據足以證明酉○
○、壬○○、丙○○等三人確係從事詐欺行為，原審復未調查壬
○○住於該處之動機，有調查職責未盡之違法；原判決附表五所
示各物品之持有人均非上揭酉○○等三人，原判決未說明此等證
據與酉○○等三人之關連性，以之為酉○○等三人論罪之依據，
難謂為合法。丑○○上訴意旨略稱：警察搜到之玩具槍與現金，
其來源均係警察自行編寫，並非事實，丑○○已與部分被害人和
解，盼能考量予以從輕量刑。午○○上訴意旨略謂：午○○在集
團中擔任之職務與宇○○等人相同，曾於審判中表示願分期攤還
予被害人，原審未予斟酌，竟未宣告緩刑，有理由不備之違法。
甲○○上訴意旨略稱：甲○○並未以詐欺為業，請求從輕量刑。
庚○○上訴意旨略稱：庚○○積欠戊○○三十萬元，不得已擔任
Ｗ區據點負責人，但故意採拖延戰術，使該據點業績較差而被裁
併，原判決認庚○○為Ｗ區據點負責人，但未交代庚○○所詐騙
者係何人，有理由不備之違法。癸○○、己○○共同上訴意旨略
以：原判決未認定渠二人尚犯洗錢防制法第九條第二項之常業洗
錢罪，有不適用法則之違誤；癸○○、己○○已於原審判決後與
被害人和解，深知悔悟；並提出和解書為證。子○○、申○○共
同上訴意旨略謂：子○○、申○○祇係據點成員，均不知有其他
據點存在，僅屬幫助犯，原判決認係共同正犯，顯有違誤；子○
○、申○○於犯罪後態度良好，原判決諭知較第一審為重之刑罰
，與刑法第五十七條規定有所扞格，有不適用法則或理由矛盾之
違法。宙○○、黃○○、玄○○、辰○○共同上訴意旨略稱：宙
○○、黃○○加入該組織時間甚短，未獲得任何利益，即被逮捕
，有關嘉義、高雄地區之被害人寥寥無幾，應非常業詐欺罪之共
同正犯；玄○○雖為Ｐ區據點負責人，但非如原判決所云可獲詐
欺金額之一半為酬；辰○○祇領取少數薪水，詐騙所得多落入少
數集團首腦手中，且宙○○等人均不認識集團首腦，與彼等應無
犯意聯絡，卻擔負同樣罪名，原判決認定事實不實，抑且量刑不
公，又未說明各被害人之受害情形與宙○○等人之關係，有未盡
調查職責能事、判決不適用法則或適用不當之違法各云云。
惟查：(一)、證據之取捨及其證明力如何，事實審法院依自由心證
原則，本有斟酌裁量之職權，苟其取捨判斷，不違背經驗法則及
論理法則，即不得任意指為違法，而據為適法之第三審上訴理由
。且此所稱之經驗法則，指吾人基於日常生活經驗所得之定則，
乃客觀存在之法則，非當事人主觀之臆測。本件原審已在判決內
說明本於調查所得心證，分別定其取捨而為判斷之理由，並敘明
刑法上所謂常業犯，指反覆以同種類行為為目的之社會活動之職
業性犯罪而言，至犯罪所得多寡、經營時日長短、是否恃此犯罪
為唯一之謀生職業，均非所問，縱令兼有其他職業，仍無礙於該
常業犯罪之成立。原判決依憑卷證資料，認以戊○○為首且包含
其餘上訴人、被告在內之詐欺集團，不惜成本，大費周章，有組
織、有計畫購入二百七十五個人頭帳戶及多支市內電話、易付卡
行動電話，刊登報紙廣告，長時間陸續對不特定社會民眾詐取大
量金錢，集團負責人及成員均藉此賺取豐厚報酬，顯見彼等係以
犯此詐欺罪為謀生職業，且二十九人均為共同正犯，已詳述其論
據。所為論斷，核無違背客觀存在之經驗法則與論理法則，自屬
原審採證、認事之適法職權行使，不容任意指摘。(二)、依原判決
事實及理由欄所載觀之，原審係依據被害人唐鳳娟等人之指述、
被害人提出之匯款單據，及人頭帳戶交易明細表等資料，據以計
算認定戊○○等二十九人共同詐得之財物為一四五、二五三、七
五一元，並非單以人頭帳戶之匯款金額為計算基礎。是原判決附
表三所載匯款金額為一四四、三七一、八九一元，應係文字上之
顯然誤植，此於全案情節及判決本旨無任何影響，檢察官及戊○
○上訴意旨執此指摘，並非合法之第三審上訴理由。戊○○就原
判決此部分採證、認事之職權行使，究竟如何違背法令，或有何
應於審判期日調查之證據未予調查，並未依據卷證資料予以具體
指摘，泛指原審未盡職權調查之責，殊非適法之上訴理由。又原
判決認定地○○為本件詐騙集團之副首腦，擁有部分決策權，已
說明其所憑依據。檢察官指未說明，顯非依據卷內訴訟資料指摘
，亦非合法之第三審上訴理由。(三)、戊○○、亥○○、辰○○已
於審判中以證人身分作證，因所為證言與彼等警詢陳述不符，原
判決認彼等警詢陳述具有較可信之特別情況，且為證明地○○犯
罪事實存否所必要，依刑事訴訟法第一百五十九條之二規定，採
信其等警詢陳述引為證據，核無地○○上訴意旨所指理由不備或
違背司法院大法官釋字第五八二號解釋意旨之情形。(四)、原判決
係認定天○○加入該詐欺集團，擔任集團之會計，帶領不知情之
會計東純瑛、鄭淑芳從事據點點名、對帳等工作，而非認定天○
○為該集團之唯一會計。又東純英、鄭淑芳、丑○○、未○○、
戌○○、亥○○等人曾於第一審以證人身分作證並接受詰問，原
判決理由欄陸之三之(七)就彼等之警詢陳述，如何依刑事訴訟法第
一百五十九條之五第二項規定，有證據能力，已加以論敘說明，
並無天○○上訴意旨所指之違法情事。(五)、辛○○於警詢及第一
審皆自白其綽號叫「員外」，加入戊○○領導之詐欺集團，任Ｂ
區據點負責人，負責監督該據點六個員工，知悉該據點從事詐騙
工作，據點成員在做騙人之事等語，於原審中復坦承其有本件常
業詐欺犯行，有筆錄記載可憑，其出具之自白書內容亦同此趣旨
。是原判決認辛○○自白犯罪，並未曲解其自白真意。而所謂非
任意性自白，指自白出於強暴、脅迫、利誘、詐欺、疲勞訊問、
違法羈押或其他不正之方法，導致被告無法基於自由意志為陳述
而言。辛○○於原審陳稱其被收押並禁止接見，於檢察官偵查時
會緊張，為能交保，始自白犯罪等語。其既為求免於合法羈押之
動機而為自白，即無自白出於非任意性可言，其指摘原審未就其
自白出於非任意性加以詳查，難認係依據卷內訴訟資料指摘之合
法上訴理由。又被告以外之人於審判外之陳述，雖不符刑事訴訟
法第一百五十九條之一至第一百五十九條之四之規定，而經當事
人於審判程序同意作為證據，法院審酌該言詞陳述或書面陳述作
成時之情況，認為適當者，亦得為證據；當事人、代理人或辯護
人於法院調查證據時，知有同法第一百五十九條第一項不得為證
據之情形，而未於言詞辯論終結前聲明異議者，視為有上開之同
意，同法第一百五十九條之五定有明文。辛○○之原審選任辯護
人固於原審九十四年一月六日審判期日陳稱其意見「如今天庭呈
答辯狀所載」，該答辯狀記載亥○○、庚○○之警詢陳述無證據
能力。然辛○○於第一審審判期日已表明對亥○○、庚○○、丑
○○警詢陳述之證據能力沒有意見，其原審選任辯護人於原審準
備程序亦表示對亥○○、庚○○、丑○○警詢陳述之證據能力不
爭執，有筆錄記載可憑。原審因依刑事訴訟法第一百五十九條之
五第二項規定，視為辛○○同意亥○○、庚○○之警詢陳述為證
據，乃採為論罪基礎之一，已難認有何不合。且原判決採信亥○
○警詢中不利於辛○○之陳述，自係不採亥○○嗣後有利於辛○
○之證言，此乃證據取捨之當然結果，原判決雖未特別說明其理
由而有微瑕，但此於判決本旨毫無影響，依刑事訴訟法第三百八
十條規定，仍不得據為第三審上訴理由。另辛○○之第一審選任
辯護人陳志隆律師已於九十三年二月二十七日詰問證人亥○○，
有審判筆錄可稽，其指摘未經調查或給予詰問亥○○之機會，要
非依據卷內訴訟資料指摘。再庚○○雖對自己所犯詐欺部分認罪
，但否認觸犯洗錢防制法之洗錢罪，其恐因陳述致自己受刑事之
追訴，依刑事訴訟法第一百八十一條規定，本得拒絕證言。第一
審審判長於九十三年四月十六日訊問庚○○是否願意作證時，庚
○○答稱「不願意作證」而拒絕證言，法院遂未令其以證人身分
陳述，於法無違。況依原判決理由之論斷，除庚○○之供述資料
以外，所憑辛○○之自白，亥○○、戊○○、地○○、丑○○之
證言，及各被害人之陳述暨原判決附表五所示證物等證據資料，
仍足為辛○○所犯該罪同一事實之認定，是庚○○雖未於審判期
日以證人身分作證，此部分程序之欠缺，於認定事實及判決結果
難認有何影響，仍不得執為第三審上訴理由。復查原判決係採信
地○○於第一審之證言，而非其警詢陳述，資為辛○○犯罪證據
之一，辛○○就原審未採用之地○○警詢陳述，執為指摘，自非
適法之第三審上訴理由。辛○○既與戊○○等人同為詐欺集團之
共同正犯，而原判決附表五所示各物，均係戊○○等詐欺集團成
員所有，供本件犯罪所用、犯罪預備或犯罪所得之物，基於共同
正犯責任共同之原則，原判決採為辛○○、酉○○、壬○○、丙
○○等人犯罪之證據，即無不合。再原判決理由柒之二之(三)之1
，亦敘明如何參酌辛○○之自白，比對天○○之磁片內有關各據
點成員及代號結果，為認定所謂「B1福」者即係該詐欺集團B 區
據點負責人辛○○之論據，即無再調查該磁片內容或薪資表上文
字之真實意義之必要性，原審未為無益之調查，並無違法可言。
(六)、酉○○、壬○○、丙○○於原審均表示對天○○警詢證言之
證據能力沒有意見，原審依該言詞陳述作成時之情況，認為適當
，視為同意作為證據，要無違法可言。天○○曾於第一審以證人
身分證稱其警詢陳述均屬實在等語，其多次供述之細節雖稍有出
入，但基本陳述並無二致，原審參酌亥○○及吳秀玉等人之證言
，且綜合卷內其他各項證據資料審酌判斷，為酉○○、壬○○、
丙○○等三人犯罪之論據，而不採蔡坤田等人有利於酉○○等三
人之證言，乃原審採證、認事之適法職權行使，並無酉○○等三
人上訴意旨所指之違法情形存在。至壬○○在該詐欺集團某據點
內居住之動機為何，與本件待證事實無關，原審未予調查，尚無
違法可言。原判決認酉○○等三人與戊○○等人均為本件常業詐
欺罪之共同正犯，而原判決附表五所示各物，均係戊○○等詐欺
集團成員所有，供集團成員犯罪所用及犯罪預備之物，或彼等犯
罪所得之物，如上所述，基於共同正犯應同負其責任之原則，原
判決採為渠等犯罪之證據，即無不合。(七)、丑○○上訴意旨或稱
：警察搜到之玩具槍與現金，其來源均係警察自行編寫，並非事
實，或謂其已與部分被害人和解，請求從輕量刑，均未具體指摘
原判決如何違背法令，自非合法之第三審上訴理由。(八)、是否宣
告緩刑，係屬實體法上賦予法院自由裁量之職權。午○○指摘原
審未斟酌其願分期返還被害人金錢之意願，予以宣告緩刑，要非
合法之第三審上訴理由。(九)、甲○○謂其非常業犯，然就原判決
認定其為常業犯一節，究竟如何違背法令，亦未具體指摘。且量
刑之輕重，亦為實體法上賦予法院得依職權自由裁量之事項，原
判決斟酌刑法第五十七條各款所列情狀而為甲○○刑之量定，既
未逾越法定刑度，又非濫用其權限，不得執為適法之上訴理由。
(十)、原判決理由貳就庚○○與戊○○等人如何共同對被害人唐鳳
娟等二千三百六十六人實施詐欺行為，已詳加說明其所憑證據與
認定之理由。庚○○指為未加說明，亦非依據卷內訴訟資料指摘
之適法理由。(十一)、刑事被告之上訴，以受有不利益之裁判，為求
自己利益起見而請求救濟者，始得為之，是上訴人自不得以自己
之不利益為上訴理由。原判決認癸○○、己○○未另犯洗錢防制
法第九條第二項之洗錢罪，於癸○○、己○○即無不利益之可言
，不得據此為第三審上訴理由。又癸○○、己○○上訴所謂彼等
事後已與部分被害人和解，深知悔悟云者，既未具體指摘原判決
有何違背法令之處，亦非合法之上訴理由。(十二)、共同實施犯罪行
為之人，在合同意思範圍以內，各自分擔犯罪行為之一部，相互
利用他人之行為，以達其犯罪之目的者，即應對於全部所發生之
結果，共同負責，不以共犯間彼此互相認識為必要。原判決認定
子○○、申○○均係玄○○負責之詐騙集團Ｐ區據點成員，與玄
○○及其他成員多人分工實施接聽電話，詐騙欲申請信用貸款之
被害人匯款至各人頭帳戶，再由玄○○向會計呈報及確認每日詐
騙數額等情。則子○○、申○○既知悉彼等所從事者係詐欺行為
，且參與實施詐欺者又係詐欺犯罪之構成要件行為，原判決論以
共同正犯，並無不合。又檢察官以第一審量刑太輕為由，對戊○
○等二十九人提起第二審上訴。原審審理結果，認檢察官之上訴
為有理由，乃改判諭知子○○、申○○較第一審為重之刑，尚無
違法可言。(十三)、原判決既認明玄○○任該詐欺集團Ｐ區負責人，
指揮監督該據點成員黃○○、宙○○等人對被害人實施詐欺行為
，辰○○則依天○○指示，至指定地點領取及保管各人頭帳戶存
摺與提款卡，且每日前往提款機前操作可否正常使用，再與天○
○核對後，依其指示領取各被害人匯入人頭帳戶內之金錢，則彼
等所參與者顯係詐欺犯罪之構成要件行為，原判決論以共同正犯
，並敘明斟酌刑法第五十七條各款所列情狀而為刑之量定依據，
亦無違法。至戊○○等十九人其餘上訴意旨，或未具體指明有何
應於審判期日調查之證據，未予調查，或就原審本於職權已詳為
調查、說明之事項，漫事指摘，均不足以辨認原判決已具備違背
法令之形式要件。依上開說明，應認檢察官之上訴及戊○○等十
九人之上訴，均違背法律上之程式，予以駁回。
據上論結，應依刑事訴訟法第三百九十五條前段，判決如主文。
中　　華　　民　　國　九十四　年　十一　　月　　十　　日
                      最高法院刑事第九庭
                          審判長法官  張　淳　淙
                                法官  張　春　福
                                法官  呂　丹　玉
                                法官  賴　忠　星
                                法官  王　居　財
      本件正本證明與原本無異
                                      書  記  官
中　　華　　民　　國　九十四　年　十一　　月　 十五 　日
                                                      Ｑ
